【裁判字號】    91,易,1694
【裁判日期】    920331
【裁判案由】    賭博
【裁判全文】
臺灣桃園地方法院刑事判決                        九十一年度易字第一六九四號
  公 訴 人  臺灣桃園地方法院檢察署檢察官
  被    告  甲○○
右列被告因賭博案件，經檢察官聲請簡易判決處刑（九十年度偵字第一四七七四號）
，本院認又刑事訴訟法第四百五十一條之一第四項第一款規定之情形，改依通常程序
判決如左：
    主  文
甲○○無罪。
    理  由
一、公訴意旨略以：被告甲○○於民國九十八月二十九日十四時許，在桃園縣中壢市
    ○○路○段二八六號謝乾峰（已經判決）經營之「琇琇檳榔攤」之公眾得出入之
    場所，以其內擺設之電動賭博玩具，與謝乾峰賭博財物，因認其涉犯刑法第二百
    六十六條第一項之賭博財物罪。
二、按犯罪事實，應依證據認定之，無證據不得推定其犯罪事實；另被告之自白不能
    作為有罪判決之唯一證據，仍應調查其他必要之證據，以察其是否與事實相符；
    又不能證明被告犯罪者，應諭知無罪之判決，刑事訴訟法第一百五十四條、第一
    百五十六條第二項、三百零一條第一項分別定有明文；又事實之認定，應憑證據
    ，如未能發現相當證據，或證據不足以證明，自不能以推測或擬制之方法，為裁
    判基礎（最高法院四十年台上字第八六號判例參照）。另按認定犯罪事實，所憑
    之證據，雖不以直接證據為限，間接證據亦包括在內，然無論直接或間接證據，
    其為訴訟上之證明，須於通常一般之人，均不致於有所懷疑，而得確信其為真實
    之程度者，始得為有罪之認定，倘其證明尚未達此一程度，而有合理性懷疑之存
    在時，即無從為有罪之認定，此亦有最高法院七十六年台上字第四九八六號判例
    可資參照。
三、本件公訴人認被告甲○○涉犯刑法第二百六十六條第一項之賭博罪嫌，係以被告
    甲○○於警訊之自白，佐以同案被告謝乾峰於警訊之供述為其主要之論據。惟訊
    據被告甲○○對於右揭時、地至謝乾峰經營之「琇琇檳榔攤」，並向謝乾峰兌換
    零錢準備把玩電動玩具之事實直承不諱，惟否認有賭博犯行，辯稱：當時在外面
    檳榔攤與老闆換好錢，被進入屋內正準備把玩時，警察就來了等語。查：被告於
    警訊中固自承把玩彈珠台，機台上一分可換現金新台幣十元，共兌換現金四、五
    次，約新臺幣七百元。同案被告謝乾鋒於警訊中亦供稱: 當時於屋內把玩機台有
    被告及乙○○二人云云。然查：本件現場查扣之賭博機台均係投幣式之賭博電玩
    ，無退幣口（即無可能因兌中而退出錢幣），有卷附相片足稽，而當天警方由機
    台內起出之硬幣僅一百一十元，亦有桃園縣警察局扣押物目錄可按，足見當日機
    檯內起出之硬幣一百一十元純屬賭客投注之賭資總額無訛。又查：同案被告謝乾
    鋒於本院審理時供稱：「當天玩的人有誰？）當天乙○○在玩，甲○○是剛兌換
    好坐下來尚未開始玩警察就到了。‧‧他（指甲○○）與我兌換一百元，但因為
    檯子在裡面，他兌換錢後就進去了，接著警察就來了，那一天只有他們兩個人，
    檯子開的結果只有一百一十元，就是乙○○自己投的，所以甲○○應該是還沒開
    始玩。」等語（九十二年二月十日審判筆錄），核與同案被告乙○○於警訊時供
    承當日自備零錢一百餘元投幣把玩等語，若合符節。故由機檯內起出之賭資與在
    場賭玩之賭客乙○○投注之金額相同之情以觀，足徵被告所辯：其兌換零錢進入
    其內尚未開始把玩即為警查獲乙節，尚非虛構。其於警訊有關把玩結果已兌換四
    、五次，約兌得七百元之自白明顯與事實不符，自難採為不利之認定。從而，本
    件被告之行為既止於兌換硬幣準備賭玩機臺之階段，而賭博罪又不罰預備行為，
    自不以該罪相繩，爰依法諭知無罪之判決。
據上論斷，應依刑事訴訟法第四百五十二條、第三百零一條第一項，判決如主文。
 本案經檢察官許柄文到庭執行職務中
中      華      民      國      九十二      年      三      月  三十一  日
                                臺灣桃園地方法院刑事第五庭
                                    法  官  江  振  義
右正本證明與原本無異。
如不服本判決，應於判決送達後十日內向本院提出上訴狀( 應附繕本 )，上訴於
臺灣高等法院。
                                    書記官  廖  宜  政
中      華      民      國      九十二      年      三      月  三十一  日


司法院資訊處製作；財團法人民間司法改革基金會備份。
